# 母公司增资少数股东未增资合并报表抵消问题

提问人：ziyao501 时间：2016-03-04 11:20:11
A公司持有B公司70%的股权，C公司持有B公司30%的股权 AC属于同一集团 A公司单方面增资后，持股比例变为80% B公司增资前实收资本 100 万，净资产 200 万 增资后实收资本 200 万，净资产 300 万 单体报表：A公司确认长投合计 170 万合并报表：冲减资本公积=100万-200万*0.1=80万 合并抵消分录： 借：实收资本 200 万 借：资本公积 80 万 贷：长期股权投资 170 万 贷：少数股东权益 60 万 贷：年初未分配利润 70 万 中间差 20 万应该记入什么科目？还是资本公积算错了？急需求助！

回答人：chenyiwei
A对B增资前享有的B的净资产份额是 200 70%=140 ，增资后变为 300 80%=240，增加 100 ，与增资的投资成本相当，所以A的合并报表层面没有因购买少数股权而调整资本公积的金额。你的抵销分录中借记资本公积应该是 100 万，即把B的全部资本公积都抵销即可。